【裁判字號】    98,智,3
【裁判日期】    980331
【裁判案由】    給付貨款
【裁判全文】
臺灣臺北地方法院民事判決                 98年度智字第3號
原      告  天乙用品實業股份有限公司
法定代理人  甲○○
訴訟代理人  蔡明熙律師
被      告  黃柏誠即強寶瑞企業社
訴訟代理人  李晉安律師
上列當事人間請求給付貨款事件，本院於民國98年3 月17日言詞
辯論終結，判決如下：
    主      文
被告應給付原告新臺幣柒拾萬柒仟玖佰伍拾參元及自民國九十七
年九月五日起至清償日止，按週年利率百分之五計算之利息。
訴訟費用由被告負擔。
本判決於原告以新臺幣貳拾肆萬元供擔保後，得假執行。但被告
於假執行程序實施前，以新臺幣柒拾萬柒仟玖佰伍拾參元為原告
預供擔保，得免為假執行。
    事實及理由
一、本件依兩造間委託製造契約書第9條，雙方合意以本院為第
    一審管轄法院，依民事訴訟法第24條第1項，本院自有管轄
    權，先此敘明。
二、原告起訴主張：
  (一)訴外人臺灣強寶瑞實業有限公司（下稱強寶瑞公司）於民國
    95年3 月29日與原告訂立委託製造契約書，委託原告製作手
    口專用濕紙巾30抽之產品，並於97年4月1日交付國內採購單
    予原告，原告則依約出貨，有出貨對帳明細表、託運單、出
    貨單、簽收單可稽。又強寶瑞公司於97年4 月21日解散後，
    改由被告黃柏誠獨資經營之強寶瑞企業社承擔公司業務，並
    繼續與原告為交易行為，而原告依上開委託製造契約書履約
    後，尚有委託加工款新臺幣（下同）707,953 元未經清償，
    被告既已承擔強瑞寶公司之全部業務，就此債務亦應予承擔
    ，惟經原告屢次催討，迄未清償，為此爰依契約關係請求被
    告給付委託加工款及法定遲延利息。
  (二)被告雖抗辯原告法定代理人甲○○有違反商標法之侵權行為
    而應負損害賠償責任云云，然原告否認其負責人個人有侵害
    商標權情事，況甲○○個人所涉侵害商標權犯行，亦屬其個
    人應否負賠償問題，自無可歸責於原告，且被告迄未舉證受
    有損害，更無法證明請求賠償之數額，自不生抵銷之效力，
    其所為抵銷抗辯，難非有據。並聲明：除供擔保之金額外，
    如主文所示。
二、被告辯稱：
  (一)強寶瑞公司委託原告代工生產使用如附表所示商標（下稱系
    爭商標）之手口專用濕紙巾，原告應將受託生產製造之手口
    專用濕紙巾出貨予強寶瑞公司，並於被告承受之後出貨予被
    告，對於未委託生產製造之濕紙巾，並無生產製造之權利，
    亦不得出貨予他人，且事後被告並已取得系爭商標權，如有
    任何使用自應取得被告同意。詎原告負責人甲○○未經其同
    意，竟於97年5月6日12時3 分生產使用系爭商標之手口專用
    濕紙巾，並公然販售予消費者，此有其於97年6 月27日向臺
    北市貝比屋有限公司購買臺灣強寶瑞手口專用濕紙巾及統一
    發票可稽。核原告負責人甲○○所為顯然已侵害原告之商標
    權，且迄今仍無法確知原告就侵害商標之濕紙巾有多少之貨
    品仍在市面流入並持續販售，造成其更大之損害及侵害，原
    告不法獲利部分更是難以計算，爰依民法第28條、商標法第
    61條至63之規定向原告請求侵權行為損害賠償，並依民法第
    334條之規定主張抵銷。
  (二)又其對於箱數無法舉證，然依一般之出貨箱數通常是30箱，
    惟其目前由原告承認60包部分計算，依商標法第63條第1 項
    第3款，就查獲侵害商標權之商品零售價單價500 倍至1,500
    倍之金額，以1,500 倍計算，被告即可請求原告賠償4,050,
    000元（4560×1, 500＝4,050,000）。是以，原告向其請
    求部分，妥依上開商標法損害賠償額之計算方式主張抵銷等
    語。並聲明：(一)原告之訴及假執行之聲請均駁回。(二)如受不
    利判決，願供擔保請准宣告免為假執行。
三、兩造不爭執之事項：
  (一)原告與強寶瑞公司於95年3 月29日簽定委託製造契約書，約
    定由強寶瑞公司委託原告製造「手口專用濕紙巾30抽／包」
    ，嗣強寶瑞公司於97年4月1日提出採購單，原告即依前開採
    購單所載品項出貨，惟強寶瑞公司迄今尚欠707,953 元未清
    償。
  (二)原告與強寶瑞公司間之委託製造契約關係，於97年4 月21日
    強寶瑞公司解散後改由被告承擔。
  (三)被告業以原告法定代理人甲○○侵害伊所有之商標權為由提
    出刑事告訴。
四、兩造協議簡化爭點與本院之判斷：
    兩造協議簡化爭點如下：(一)被告所為之抵銷抗辯有無理由？
    (1)原告法定代理人甲○○有無侵害被告所有之商標權？(2)原
    告對於其法定代理人甲○○前開行為需否依民法第28條規定
    負連帶賠償責任？(3)被告依商標法第61條第1 項前段、第63
    條第1 項規定得請求原告賠償之金額若干？(二)倘被告行使抵
    銷抗辯為有理由？則本件原告尚得請求被告給付之貨款為若
    干？茲就各爭點判斷如下：
  (一)按商標權人對於侵害其商標權者，得請求損害賠償，並得請
    求排除其侵害；有侵害之虞者，得請求防止之。又按未經商
    標權人同意，於同一商品或服務，使用相同於其註冊商標之
    商標者；於類似之商品或服務，使用相同於其註冊商標之商
    標，有致相關消費者混淆誤認之虞者；於同一或類似之商品
    或服務，使用近似於其註冊商標之商標，有致相關消費者混
    淆誤認之虞者，為侵害商標權。商標法第61條第1、2項、第
    29條第2 項分別定有明文。查被告主張原告法定代理人甲○
    ○侵害其商標權，業據原告否認，而依被告所提出之購買物
    品照片，其上並未載有系爭商標圖樣或文字（本院卷第93、
    94頁），則甲○○是否確有侵害被告之商標權，實無從證明
    。且原告主張被告製造30抽手口專用濕紙巾之日期為97年 5
    月6日12時3分，該時日仍在原由強寶瑞向原告所出具採購單
    之預定出貨日期前，此有國內採購單附卷可稽（本院卷第10
    頁），顯見原告於當時應仍有受託使用系爭商標製造產品之
    權限，由此足徵原告所稱其製造時間仍有授權等情，尚可採
    信。況且被告係主張原告將使用系爭商標之貨品出貨予其他
    公司，此情雖據原告是認，然該行為核與商標法第29條第 2
    項各款所定情形不符，被告亦未舉證該行為對其商標造成何
    種侵害，實無從依商標法第61條第1 項規定請求甲○○負損
    害賠償之責。準此，被告既未能舉證甲○○有何侵害商標權
    之行為，自不得依商標法第61條第1 項規定請求甲○○負損
    害賠償責任，遑論依民法第28條規定令原告負連帶損害賠償
    之責。從而，被告未能舉證對原告有何債權存在，其所為抵
    銷抗辯，即屬無據，難以採信。
  (二)被告所為抵銷抗辯，既非可採，且其業已自認尚積欠原告委
    託加工款707,953 元，則原告依約請求被告依約如數給付，
    即有所據，自應准許。
五、綜上所述，原告主張被告積欠委託加工款707,953 元，應屬
    真實，而被告所為抵銷抗辯，則無實據，委無可採。從而，
    原告依契約關係請求被告給付707,953 元及自起訴狀繕本送
    達翌日即97年9月5日起至清償日止，按週年利率5%計算之法
    定遲延利息，為有理由，應予准許。
六、兩造分別陳明願供擔保請准為假執行及免為假執行之宣告，
    經核均無不合，爰分別酌定相當之擔保金予以准許。
七、本件事證已臻明確，兩造其餘攻擊防禦方法及未經本院援用
    之證據，核與判決之結果不生影響，爰不予逐一論駁，併此
    敘明。
八、訴訟費用負擔之依據：民事訴訟法第78條。
中    華    民    國    98    年     3    月    31    日
                  民事第四庭    法  官  余明賢
以上正本係照原本作成
如對本判決上訴，須於判決送達後20日內向本院提出上訴狀
中    華    民    國    98    年     3    月    31    日
                                書記官  楊勝欽


司法院資訊處製作；財團法人民間司法改革基金會備份。
